臺灣板橋地方法院刑事判決　　　　　100年度交簡上字第261號
上　訴　人
即　被　告　吳麗萍
上列上訴人因公共危險案件，不服本院100 年度交簡字第4698號
，中華民國100 年10月4 日第一審判決（聲請簡易判決處刑案號
：臺灣板橋地方法院檢察署100 年度偵字第22901 號），提起上
訴，本院管轄之第二審合議庭判決如下：
    主    文
上訴駁回。
    事    實
一、吳麗萍於民國100 年7 月31日11、12時許，在新北市林口區
    嘉寶里某親戚住處及某宮廟飲用黃酒及啤酒後，已達不能安
    全駕駛動力交通工具之程度，仍於同日13時30分許，騎乘車
    牌號碼J6Q- 836號重型機車上路，嗣於同日13時50分許，行
    經新北市○○區○○路與105 縣道之交岔路口時，與鄭良福
    所駕駛之車牌號碼337-E5號營業小客車發生碰撞，警方據報
    到場處理，於同日14時13分測得吳麗萍吐氣所含酒精濃度高
    達每公升0.88毫克，始悉上情。
二、案經新北市政府警察局新莊局報請臺灣板橋地方法院檢察署
    檢察官偵查後聲請以簡易判決處刑。
    理  由
一、證據能力部分：
  (一)、按被告以外之人於審判外之言詞或書面陳述，除法律有規
      定者外，不得作為證據，刑事訴訟法第159 條第1 項固定
      有明文。然被告以外之人於審判外之陳述，雖不符同法第
      159 條之1 至之4 之規定，而經當事人於審判程序同意作
      為證據，法院審酌該言詞陳述或書面陳述作成時之情況，
      認為適當者，亦得為證據；又當事人、代理人或辯護人於
      法院調查證據時，知有第159 條第1 項不得為證據之情形
      ，而未於言詞辯論終結前聲明異議者，視為有前項之同意
      ，同法第159 條之5 亦定有明文。又刑事訴訟法第159 條
      之5 的立法意旨在於傳聞證據未經當事人之反對詰問予以
      核實，原則上先予排除。惟若當事人已放棄反對詰問權，
      於審判程序中表明同意該等傳聞證據可作為證據；或於言
      詞辯論終結前未聲明異議，基於尊重當事人對傳聞證據之
      處分權，及證據資料愈豐富，愈有助於真實發見之理念，
      上開傳聞證據亦均得資為證據。查下列被告以外之人於審
      判外之書面陳述，被告於準備程序時陳明不爭執其證據能
      力（見本院卷第24頁背面），迄辯論終結前均未聲明異議
      ，本院審酌下列被告以外之人於審判外之書面陳述，對認
      定犯罪事實之存否有其必要性，且下列書面陳述之作成亦
      無違法取供或其他程序上瑕疵，引用各該書面陳述作為證
      據應屬適當，依刑事訴訟法第159 條之5 之規定，認均具
      有證據能力。
  (二)、本件認定事實所引用之其餘證據資料，被告於準備程序均
      不爭執其證據能力，且經本院於審理期日提示並令其辨認
      後，被告均陳稱：「沒有意見」，迄辯論終結前亦未聲明
      異議，復查無顯不可信之情況或不得作為證據之情形，應
      均有證據能力。
二、實體部分
  (一)、上揭事實，業據被告即上訴人吳麗萍於本院準備程序及審
      理時自白不諱，並有道路交通事故調查報告表(一)、(二)、酒
      精測定紀錄表、新北市政府警察局舉發違反道路交通管理
      事件通知單、刑法第185 條之3 案件測試觀察紀錄表各1
      份、肇事現場暨車損照片共15張附卷可稽（見偵卷第10至
      23頁）。按醫學文獻指出，呼氣酒精濃度達每公升0.25毫
      克時，屬輕度中毒，有輕度協調功能降低之症狀，達每公
      升0.50毫克之濃度時，屬輕到中度中毒，有反應較慢、感
      覺減低、影響駕駛之症狀，有行政院國軍退除役官兵輔導
      委員會臺北榮民總醫院88年8 月5 日（88）北總內字第26
      868 號函可考。復按刑法第185 條之3 公共危險罪係「抽
      象危險犯」，不以發生具體危險為必要，參考德國、美國
      之認定標準，對於酒精濃度呼氣已達每公升0.55毫克（0.
      55mg/L）或血液濃度達0.11％以上，肇事率為一般正常人
      之10倍，認為已達「不能安全駕駛」之標準，亦有法務部
      88年5 月18日（88）法檢字第001669號函、91年4 月16日
      法檢決字第0910 012824 號函可資參照。本件被告之呼氣
      後酒精濃度高達每公升0.88毫克，顯已不能安全駕駛動力
      交通工具。綜上所述，被告之自白與事實相符，本件事證
      明確，被告之犯行洵堪認定。
  (二)、按被告行為後，刑法第185 條之3 ，業於100 年11月30日
      修正公布，於100 年12月2 日生效施行。按修正前刑法第
      185 條之3 規定：「服用毒品、麻醉藥品、酒類或其他相
      類之物，不能安全駕駛動力交通工具而駕駛者，處1 年以
      下有期徒刑、拘役或科或併科15萬元以下罰金。」修正後
      刑法第185 條之3 第1 項則規定：「服用毒品、麻醉藥品
      、酒類或其他相類之物，不能安全駕駛動力交通工具而駕
      駛者，處2 年以下有期徒刑、拘役或科或併科20萬元以下
      罰金。」是修正後刑法第185 條之3 第1 項之法定刑已提
      高為有期徒刑2 年，且得併科之罰金刑亦提高為新臺幣20
      萬元，比較新舊法結果，以適用修正前之規定對被告較有
      利，依刑法第2 條第1 項前段規定，自應適用被告行為時
      之法律即修正前刑法第185 條之3 規定處斷。
  (三)、核被告吳麗萍所為，係犯修正前刑法第185 條之3 服用酒
      類不能安全駕駛動力交通工具而駕駛罪。原審認被告犯罪
      事證明確，適用修正前刑法第185 條之3 、第42條第3項
      、刑法施行法第1 條之1 第1 項等規定，並審酌被告明知
      服用酒類，對意識能力具有不良影響，如酒後駕車，對一
      般往來之公眾及駕駛人自身皆具有高度危險性，竟漠視自
      身安危，且罔顧公眾安全，於服用酒類後其呼氣酒精濃度
      已高達0.88毫克，顯處於不能安全駕駛動力交通工具之狀
      態下仍騎乘重機車行駛於公路致肇事，危害交通安全，及
      被告犯罪後之態度等一切情狀，科處被告罰金新臺幣柒萬
      元，並諭知如易服勞役，以新臺幣壹仟元折算一日，經核
      其認事用法均無違誤，量刑亦屬適當，雖然原審判決時未
      及比較新舊法，但其所適用者係舊法即修正前刑法第185
      條之3 規定，與上述比較新舊法之結果相同，對判決結果
      不生影響，自應予維持。末按刑罰之量定，係屬事實審法
      院得依職權自由裁量之職權行使，如已具體審酌刑法第57
      條所列各款事由及一切情狀，而未逾越法定刑度，或濫用
      其權限，下級審法院量定之刑，倘無不當情形，上級審法
      院對下級審法院之職權行使，應予尊重。本件原審判決對
      被告之量刑尚稱妥適，已如前述，其量刑裁量權之行使，
      尚未違反比例原則。從而，被告上訴意旨認原判決量刑過
      重，請求從輕量刑或准予分期付款云云，均無理由，應予
      駁回。
據上論斷，應依刑事訴訟法第455 條之1 第1 項、第3 項、第36
8 條，判決如主文。
本案經檢察官黃惠玲庭執行職務。
中    華    民    國    100   年    12    月    8     日
                    刑事第二庭  審判長法  官  樊季康
                                      法  官  連雅婷
                                      法  官  劉芳菁
以上正本證明與原本無異
不得上訴。
                                      書記官  陳秀慧
中    華    民    國   100    年    12    月    12    日
附錄本案論罪科刑法條全文：
修正前中華民國刑法第185 條之3
服用毒品、麻醉藥品、酒類或其他相類之物，不能安全駕駛動力
交通工具而駕駛者，處 1 年以下有期徒刑、拘役或科或併科 15
萬元以下罰金。